【裁判字號】    97,台非,227
【裁判日期】    970522
【裁判案由】    公共危險等罪聲請減刑及定應執行刑
【裁判全文】
最高法院刑事判決              九十七年度台非字第二二七號
上  訴  人  最高法院檢察署檢察總長
被      告  甲○○
上列上訴人因被告公共危險等罪案件，對於台灣花蓮地方法院中
華民國九十七年二月十八日駁回檢察官聲請減刑及定應執行刑之
第一審確定裁定（九十七年度聲減字第九七號），認為部分違法
，提起非常上訴，本院判決如下：
    主  文
原裁定關於駁回檢察官之聲請部分撤銷。
甲○○所犯附表編號１所示之罪，減為拘役貳拾伍日，如易科罰
金，以新台幣壹仟元折算壹日；並與附表編號２所示之罪經原裁
定減得之拘役拾伍日，應執行拘役拾日，如易科罰金，以銀元
佰元即新台幣玖佰元折算壹日。
    理  由
非常上訴理由稱：「按判決不適用法則或適用不當者，為違背法
令，刑事訴訟法第三百七十八條定有明文。又按數罪併罰案件之
執行完畢，係指數罪定其應執行之刑後，已將該應執行之刑執行
完畢而言，故若其中一罪之有期徒刑先執行期滿，嗣法院經檢察
官之聲請，以裁定定其數罪之應執行之刑確定後，其在未裁定前
已先執行之罪，因嗣後合併他罪定應執行刑之結果，檢察官所換
發之執行指揮書，係執行應執行刑，其前已執行之有期徒刑部分
，僅應予扣除，不能認已執行完畢（最高法院八十三年度台上字
第五五七八號判決參照）。本件被告甲○○前犯公共危險二罪，
第一案犯罪日期為民國九十五年二月五日，經台灣花蓮地方法院
以九十六年度花交簡字第一六一號判處拘役三十日，於九十六年
七月十三日判決確定，第二案犯罪日期為九十五年十二月二十二
日，經台灣花蓮地方法院以九十六年度花交簡字第九四號判處拘
役五十日，於九十六年三月二十三日判決確定，並於九十六年六
月二十日執行期滿，因上開二案均為九十六年七月十三日裁判確
定前所犯，合於數罪併罰之規定，且二罪之犯罪時間，均在九十
六年四月二十四日前，亦符合中華民國九十六年罪犯減刑條例第
二條第一項之規定，故檢察官予以聲請減刑及定應執行之刑。依
首揭說明，被告於九十五年十二月二十二日所犯公共危險罪，形
式上雖先執行期滿，但因與於九十五年二月五日所犯尚未執行之
公共危險罪，合於數罪併罰之規定，即應定其應執行之刑，其前
已執行拘役部分，僅應在應執行之刑中扣除，而不能認已執行完
畢，原審未察，誤認被告九十五年十二月二十二日所犯公共危險
案件已經執行完畢，不符合上開減刑條例第八條第一項之規定，
而駁回檢察官就台灣花蓮地方法院九十六年度花交簡字第九四號
減刑及本件定其應執行刑之聲請，自有判決適用法則不當之違法
。案經確定，且於被告不利，爰依刑事訴訟法第四百四十一條、
第四百四十三條提起非常上訴，以資糾正」等語。
本院按判決不適用法則或適用不當者，為違背法令，刑事訴訟法
第三百七十八條定有明文。而提起非常上訴，固應對於違法之確
定判決為之，但減刑及定執行刑之裁定，具有實體判決同一之效
力，於裁定確定後，認為違法，得對之提起非常上訴。又數罪併
罰案件之執行，以法院所定應執行之刑執行期滿，為執行完畢之
時；若其中一罪之徒刑或拘役先執行期滿，法院始依檢察官聲請
裁定定數罪應執行之刑確定，其在裁定前已先執行之罪，因嗣後
合併他罪定應執行刑結果，檢察官所換發之執行指揮書，係執行
定應執行刑之裁定，其之前已執行之刑期部分，僅應予以扣除，
不能認已執行完畢。本件被告甲○○前所犯公共危險二罪，第一
案犯罪日期為九十五年二月五日，經台灣花蓮地方法院以九十六
年度花交簡字第一六一號判處拘役三十日，於九十六年七月十三
日判決確定，第二案犯罪日期為九十五年十二月二十二日，經同
院以九十六年度花交簡字第九四號判處拘役五十日，於九十六年
三月二十三日判決確定，並於九十六年年六月二十日執行期滿，
因上開二案均在九十六年三月二十三日裁判確定前所犯，合於數
罪併罰之規定，且二罪之犯罪時間，均在九十六年四月二十四日
前，亦符合中華民國九十六年罪犯減刑條例第二條第一項之規定
，故檢察官聲請予以減刑及定應執行之刑。依首揭說明，被告於
九十五年十二月二十二日所犯公共危險罪，形式上雖先執行期滿
，但因與於九十五年二月五日所犯尚未執行之公共危險罪，合於
數罪併罰之規定，即應定其應執行之刑，其前已執行拘役部分，
僅應在應執行之刑中扣除，而不能認已執行完畢，原審未察，誤
認被告九十五年十二月二十二日所犯公共危險案件已經執行完畢
，不符合上開減刑條例第八條第一項之規定，而駁回檢察官就台
灣花蓮地方法院九十六年度花交簡字第九四號減刑及本件定其應
執行刑之聲請，自有判決適用法則不當之違法。案經確定，且於
被告不利，非常上訴意旨執以指摘，洵有理由，應由本院將原裁
定關於違背法令即駁回檢察官之聲請部分撤銷，就附表編號１所
示之罪，依法減為拘役二十五日，並諭知易科罰金之折算標準，
再與附表編號２所示之罪經原裁定減得之刑拘役十五日，定其應
執行之刑，併諭知易科罰金之折算標準如主文第二項所示（易科
罰金，依刑法第二條第一項意旨，擇有利於受刑人之折算標準適
用之），以資救濟。
據上論結，應依刑事訴訟法第四百四十七條第一項第一款，中華
民國九十六年罪犯減刑條例第二條第一項第三款、第八條第一項
、第十條第一項，刑法第二條第一項、第四十一條第一項前段、
第五十一條第六款，修正前罰金罰鍰提高標準條例第二條，判決
如主文。
中    華    民    國  九十七  年    五    月  二十二  日
                      最高法院刑事第十一庭
                          審判長法官  花  滿  堂
                                法官  黃  正  興
                                法官  陳  東  誥
                                法官  林  錦  芳
                                法官  李  伯  道
      本件正本證明與原本無異
                                      書  記  官
中    華    民    國  九十七  年    五    月  二十六  日
                                                Ａ
附表：
受刑人甲○○減刑及定應執行刑案件一覽表
┌──────────┬────────────┬────────────┐
│編                號│       １               │       ２               │
├──────────┼────────────┼────────────┤
│罪                名│違背安全駕駛致交通危險罪│違背安全駕駛致交通危險罪│
├──────────┼────────────┼────────────┤
│宣告刑（保安處分／褫│拘役50日                │拘役30日                │
│奪公權）            │                        │                        │
├──────────┼────────────┼────────────┤
│犯 罪 日 期 年 月 日│95年12月22日            │95年2月5日              │
├──────────┼────────────┼────────────┤
│偵查（自訴）機關年度│台灣花蓮地方法院檢察署96│台灣花蓮地方法院檢察署96│
│及案號              │年度偵字第125號         │年度撤緩偵字第14號      │
├───┬──────┼────────────┼────────────┤
│      │法        院│台灣花蓮地方法院        │台灣花蓮地方法院        │
│最後事├──────┼────────────┼────────────┤
│實  審│案        號│96年度花交簡字第94號    │96年度花交簡字第161號   │
│      ├──────┼────────────┼────────────┤
│      │判 決 日 期 │96年3月2日              │96年4月9日              │
├───┼──────┼────────────┼────────────┤
│      │法        院│台灣花蓮地方法院        │台灣花蓮地方法院        │
│確  定├──────┼────────────┼────────────┤
│判  決│案        號│96年度花交簡字第94號    │96年度花交簡字第161號   │
│      ├──────┼────────────┼────────────┤
│      │判決確定日期│96年3月23日             │96年7月13日             │
├───┴──────┼────────────┼────────────┤
│所    犯    法    條│刑法第185條之3          │刑法第185條之3          │
├──────────┼────────────┼────────────┤
│合於96年罪犯減刑條例│合                      │合                      │
├──────────┼────────────┼────────────┤
│減刑後徒刑、拘役或罰│拘役25日                │拘役15日                │
│金金額或褫奪公權期間│                        │                        │
├──────────┼────────────┼────────────┤
│備                註│台灣花蓮地方法院檢察署96│台灣花蓮地方法院檢察署96│
│                    │年度執字第984號 (已執畢)│年度執字第2198號        │
└──────────┴────────────┴────────────┘


司法院資訊處製作；財團法人民間司法改革基金會備份。
